最高法院刑事判決　　　　　　一○○年度台上字第一○四八號
上　訴　人　台灣高等法院檢察署檢察官
被　　　告　甲男姓名年籍詳卷
上列上訴人因被告家暴妨害性自主案件，不服台灣高等法院中華
民國九十九年十二月十六日第二審判決（九十九年度上訴字第三
三○三號，起訴案號：台灣新竹地方法院檢察署九十七年度偵緝
字第二六七號），提起上訴，本院判決如下：
    主  文
上訴駁回。
    理  由
按刑事訴訟法第三百七十七條規定，上訴於第三審法院，非以判
決違背法令為理由，不得為之。是提起第三審上訴，應以原判決
違背法令為理由，係屬法定要件。如果上訴理由書狀並未依據卷
內訴訟資料，具體指摘原判決不適用何種法則或如何適用不當，
或所指摘原判決違法情事，顯與法律規定得為第三審上訴理由之
違法情形，不相適合時，均應認其上訴為違背法律上之程式，予
以駁回。本件原判決維持第一審論處被告甲男對於未滿十四歲之
女子為性交罪刑之判決。駁回檢察官在第二審此部分之上訴。已
詳敘認定犯罪事實之依據及憑以認定之理由。從形式上觀察，原
判決並無任何違背法令之處。查證據之取捨及事實之認定，為事
實審法院之職權，茍其判斷無違經驗法則或論理法則，即不能任
意指為違法。原判決依憑證人即告訴人乙女（姓名年籍詳卷）於
偵查及原審之證詞，卷附內政部警政署刑事警察局就乙女所著之
內褲採集之檢體，與被告唾液檢體DNA型別鑑定結果，DNA-STR型
別相同之鑑驗書、乙女之處女膜確有陳舊性撕裂傷之馬偕紀念醫
院新竹分院受理疑似性侵害事件驗傷診斷書，以及被告在原審時
之自白等證據資料，參酌卷內其他證據調查之結果，綜合判斷，
認被告確有對於未滿十四歲之女子為性交之犯行，已詳敘其取捨
證據及認定事實之心證理由，並就檢察官上訴意旨略以乙女於警
詢、偵查及原審中證述其遭被告以生殖器性侵害，係因懼怕被告
不敢反抗等語，並無不一致之情，依被告及乙女所述二人時有吵
架之情，更知乙女對被告並無慕戀之意，而無與被告性交之合意
，被告顯然違反乙女之意願對之性交，其所為應係刑法第二百二
十二條第一項第二款之加重強制性交罪嫌云云，如何不足採，於
理由內予以說明，所為論斷與經驗法則及論理法則俱無違背，亦
無所指認定事實不依證據或理由不備之違法情形存在。又判決書
應分別記載其裁判之主文與理由；有罪之判決書並應記載犯罪事
實，且得與理由合併記載。刑事訴訟法第三百零八條定有明文。
原判決之事實欄就被告對乙女為性交，固未詳載乙女同意，但已
於理由欄援引乙女於偵查、原審中之證詞，詳敘論述認定乙女有
同意之依據，自難認於法不合。上訴意旨對於原判決究竟如何違
背法令，並未依據卷內資料為具體之指摘，徒執陳詞，對於原判
決已詳為論斷及說明之事項，再為事實之爭辯，並對原審採證認
事之職權行使，任意指摘，難謂已符合首揭法定上訴要件。其上
訴違背法律上之程式，應予駁回。
據上論結，應依刑事訴訟法第三百九十五條前段，判決如主文。
中    華    民    國  一○○  年    三    月    三    日
                      最高法院刑事第十二庭
                          審判長法官  陳  世  淙  
                                法官  陳  東  誥  
                                法官  何  菁  莪  
                                法官  許  錦  印  
                                法官  施  俊  堯  
本件正本證明與原本無異
                                      書  記  官  
中    華    民    國  一○○  年    三    月    四    日
                                                      Ｑ